臺灣彰化地方法院民事裁定　　　　　 100年度司財管字第38號
聲　請　人　彰化縣彰化區漁會
法定代理人　張平順
代　理　人　許宏彰
關　係　人　陳宏維
上列聲請人聲請對被繼承人陳健夫選任遺產管理人事件，本院裁
定如下：
    主  文
選任陳宏維（民國63年3月29日出生，身分證統一編號：Ｚ000000
000號，籍設彰化縣二林鎮頂厝里光復巷5號）為被繼承人陳健夫
（民國33年8月23日出生，身分證統一編號：Ｚ000000000號，生
前籍設彰化縣二林鎮頂厝里光復巷5號）之遺產管理人。
程序費用新台幣壹仟元由被繼承人之遺產負擔。
    理  由
一、按繼承開始時，繼承人有無不明，而無親屬會議或親屬會議
    未於一個月內選定遺產管理人者，利害關係人得聲請法院選
    任遺產管理人，並由法院依法為公示催告。又按先順序繼承
    人均拋棄其繼承權者，準用關於無人承認繼承之規定，民法
    第1177條、第1178條第1項、第2項、第1176條第6項規定甚
    明。
二、本件聲請意旨略以：聲請人與債務人即被繼承人陳健夫原有
    擔保債權新台幣（下同）290萬元，被繼承人當時提供芳苑
    鄉○○段118-2地號土地為擔保，並設定348萬元最高限額抵
    押權，惟被繼承人至民國（下同）88年10月即未履約，期間
    並依強制執行程序催討，因地處偏僻未可拍定，換發債證結
    案。被繼承人於92年11月死亡，其繼承人均已向本院辦理拋
    棄繼承，為此聲請人抵押權無從行使，中斷債權求償。依被
    繼承人繼承系統表，聲請人選任有繼承權且最近繼承順位其
    子嗣陳宏維為本件遺產管理人，另因其居所與抵押標的相距
    不遠，若以就近看管及與被繼承人關係親疏邏輯推論應可適
    任等語。
三、經查，聲請人主張之事實，業據提出土地謄本、債權憑證影
    本、本院93年度繼字第52號備查文影本、繼承系統表為證，
    經核無訛，並經本院依職權調閱本院93年度繼字第52號拋棄
    繼承卷宗，查核明確，聲請人之主張堪信屬實且與首開規定
    並無違誤，故聲請人選任遺產管理人之聲請應予准許。
四、次查，被繼承人之所有繼承人皆已拋棄繼承或已亡故，本院
    曾發函詢問被繼承人之拋棄繼承人黃清素、陳筠蓁、陳淑芬
    、陳宏維、陳宥蓁、陳凱琳、陳峻翊等是否願意擔任本件之
    遺產管理人，其中黃清素表明不願意擔任，其餘則無回函，
    本院審酌陳宏維為被繼承人陳健夫之子，63年3月29日出生
    ，雖已拋棄繼承，惟其與被繼承人關係密切，又與被繼承人
    設籍同處，此有戶籍資料查詢結果在卷可稽，衡情其對於被
    繼承人之債權債務關係應較他人清楚，且年紀又非老邁，應
    堪勝任遺產管理之務，從而本院認為選任陳宏維為被繼承人
    之遺產管理人應為適當，爰裁定如主文所示。
五、依非訟事件法第157條，裁定如主文。
六、如對本裁定抗告，須於裁定送達後10日之不變期間內，向本
    院提出抗告狀，並繳納抗告費新臺幣1,000元。
中    華    民    國   100    年    10    月    13    日
                  家事法庭      司法事務官  劉俊佑